【裁判字號】    98,審消債更,790
【裁判日期】    980826
【裁判案由】    聲請更生程序
【裁判全文】
臺灣高雄地方法院民事裁定         98年度審消債更字第790號
聲  請  人  甲○○
上列當事人聲請消費者債務清理事件，本院裁定如下：
    主  文
聲請人應於本裁定送達後十四日內，補提如附表所示財產及收入
狀況之證明文件到院。
    理  由
一、按債務人對於金融機構因消費借貸、自用住宅借款、信用卡
    或現金卡契約而負債務，在聲請更生或清算前，應提出債權
    人清冊，以書面向最大債權金融機構請求協商債務清償方案
    並表明共同協商之意旨；債務人聲請更生時，應提出財產及
    收入狀況說明書及其債權人、債務人清冊，消費者債務清理
    條例（下稱本條例）第151 條第1 項及第43條第1 項分別定
    有明文。又聲請更生或清算不合程式、不備其他要件或拒絕
    提出關係文件者，法院應以裁定駁回之，但其情形可以補正
    者，法院應定期間先命補正，復為本條例第8 條、第46條所
    明定。
二、查本件聲請人向本院聲請更生，雖主張：其有不能清償債務
    情事，對於金融機構因消費借貸、自用住宅借款、信用卡或
    現金卡契約而負債務，曾以信函向最大債權金融機構請求協
    商，逾30日不開始協商，且其無擔保或無優先權之債務總額
    未逾新臺幣1,200 萬元，復未經法院裁定開始清算程序或宣
    告破產，爰請求准予更生等語。
三、經查：聲請人雖曾向中國信託商業銀行股份有限公司（下稱
    中國信託銀行）請求協商債務，惟據聲請人提出之中國信託
    銀行協商結果文件所示，聲請人之協商申請為該行以「主動
    或要求撤件」為由退件，是聲請人聲請更生，顯未遵循本條
    例第151 條第1 項規定對於金融機構因消費借貸、自用住宅
    借款、信用卡或現金卡契約所負債務與全體債權金融機構先
    行債務協商之機制，依上開說明，其聲請不合程式，爰定期
    命聲請人於消費者債務清理條例施行後，依金融機構債務協
    商機制規定檢附資料向最大債權金融機構申請協商，並補提
    如附表所示證明文件及其他關係文件到院，如逾期未補正，
    則駁回其更生聲請。
附表：
1.請聲請人檢附下列資料後，『重新』向最大債權金融機構中國
  信託商業銀行申請前置協商： (1)前置協商申請書正本 (2)身
  份證正反面影本 (3)前置協商申請人財產及收支狀況說明書正
  本(4)債權人清冊【檢附向財團法人金融聯合徵信中心申請金
  融機構債權人清冊正本】 (5)近2 年度綜合所得資料清冊及最
  近1 個月核發之財產資料清單 (6)近3 個月薪資證明文件 (7)
  勞工保險被保險人投保資料表及明細正本【如無投保則無須提
  供】。另請提出全部申請資料及最大債權金融機構收受之證明
  （如掛號回執影本）過院參辦。
2.上開申請協商成立或不成立之證明文件（例如最大債權金融機
  構於聲請人申請協商後30日不開始協商，或自開始協商之翌日
  起逾90日協商不成立，或拒絕協商而退件，本項證明文件如於
  14日內無法提出請先補正附表其餘證明文件）。
3.提出受扶養人林潘鳳雀之最新全戶戶籍謄本（記事勿省略）。
4.請說明聲請人玉山銀行帳戶98年5 月15日、98年7 月30日之「
  所得補助9,000 元」是何項補助，並提出補助證明文件；及說
  明受扶養人林潘鳳雀郵局帳戶96年5 月11日、96年10月13日、
  97年2 月3 日、97年5 月8 日、97年11月12日、98年1 月22日
  、98年5 月9 日林學裕各匯入2,000 至5,000 元不等之原因為
  何？
5.聲請前2 年內支出生活必要費用及扶養費用之證明文件（需提
  出收據及明細）。
6.其餘不能清償債務或有不能清償債務之虞之相關證明文件（例
  如生病之診斷證明書、非自願性離職證明書等）。並請說明提
  出其姊之身心障礙手冊影本及其母之診斷證明書（該證明書未
  詳列病名）欲說明何事？
7.聲請前兩年依約定繳納每月應繳納及每月實際向各債權人（包
  括無擔保及有擔保之債權）清償貸款之數額及明細。
8.聲請人如有其他如投資型保險單、股票、基金或其他財產及收
  入，亦應併為陳明其種類之現值金額及提出證明文件影本。
9.聲請人向最大債權銀行請求協商時，銀行提出之還款方案及每
  月還款數額為何？協商不成立之原因為何？
（注意事項：請聲請人一律以Ａ4 格式依附表順序分項書寫及黏
貼證明文件，於文件左邊裝訂，切勿超出或小於Ａ4 紙張大小）
中    華    民    國    98    年    8     月    26    日
                  民事第四庭法  官  林玉心
上為正本係照原本作成。
本件不得抗告。
中    華    民    國    98    年    8     月    26    日
                            書記官  卓榮杰


司法院資訊處製作；財團法人民間司法改革基金會備份。
